臺灣臺南地方法院刑事判決
110年度交易字第1128號
公  訴  人  臺灣臺南地方檢察署檢察官
被      告  楊山田



上列被告因過失傷害案件，經檢察官提起公訴（110年度偵字第1
9286號），被告於本院準備程序進行中，就被訴事實為有罪之陳
述，經法官告知簡式審判程序意旨，並聽取檢察官及被告之意見
後，裁定依簡式審判程序審理，並判決如下：
    主  文
楊山田犯過失傷害罪，處拘役肆拾日，如易科罰金，以新臺幣壹
仟元折算壹日。
    事  實
一、楊山田於民國110年3月30日下午4時20分許，駕駛車牌號碼0
    000-00號自用小客車，沿臺南市中西健康路一段由東往西方
    向行駛，行經該路段與忠義路一段交岔路口時，本應注意汽
    車迴車前，應暫停並顯示左轉燈光或手勢，看清無來往車輛
    ，並注意行人通過，始得迴轉，而依當時天候晴、日間自然
    光線、柏油路面乾燥無缺陷、無障礙物而視距良好等情，又
    無不能注意之情事，竟疏未注意而貿然迴轉，適有王柏翰騎
    乘車牌號碼000-000號普通重型機車沿健康路一段由西向東
    直行駛至，見狀閃避不及，兩車發生碰撞，王柏翰因而受有
    左膝扭挫傷併韌帶撕裂傷、右膝挫傷合併軟骨缺損及右腕挫
    傷合併維軟骨受損等傷害。
二、案經王柏翰訴由臺南市政府警察局第六分局報告臺灣臺南地
    方檢察署檢察官偵查起訴。
    理  由
壹、程序部分：
　　本案被告楊山田所犯之罪，係死刑、無期徒刑、最輕本刑為
    3年以上有期徒刑以外之罪，其於準備程序就前揭被訴事實
    為有罪之陳述，經受命法官告知簡式審判程序之旨，並聽取
    其與公訴人之意見後，裁定依刑事訴訟法第273條之1規定，
    由受命法官獨任進行簡式審判程序，是本案之證據調查，依
    刑事訴訟法第273條之2規定，不受同法第159條第1項、第16
    1條之2、第161條之3、第163條之1及第164條至第170條規定
    之限制，合先敘明。
貳、實體部分：
一、認定犯罪事實所憑之證據及理由：
　　被告就上開犯罪事實，於本院準備程序及審理程序時均坦承
    不諱（本院卷第29頁、第38頁），核與告訴人王柏翰於警詢
    及偵訊之證述情節相符（警卷第5頁至第6頁、偵查卷第12頁
    至第13頁），且有台南市立醫院診斷證明書、陳昱傑骨科診
    所110年6月23日診斷證明書、道路交通事故現場圖、道路交
    通事故調查報告表㈠、㈡、車牌號碼0000-00號、LV8-982號公
    路監理電子閘門各1份（警卷第7頁、第9頁、第11頁、第13
    頁、第15頁、第45頁、第47頁），暨現場暨車損照片14張、
    監視器影像翻攝照片4張（警卷第17頁至第29頁、第31頁至
    第33頁）附卷可證。是以被告任意性之自白與事實相合，應
    可採信。又按汽車迴車前，應暫停並顯示左轉燈光或手勢，
    看清無來往車輛，並注意行人通過，始得迴轉，道路交通安
    全規則第106條第5款定有明文。被告考領有駕駛執照，對於
    上開規定自應知之甚稔，其於前揭時地駕駛汽車，本應注意
    上開規定，且依當時天候晴、日間自然光線、柏油路面乾燥
    、無缺陷、無障礙物且視距良好之客觀情狀，且被告智識、
    能力、經驗上並無不能注意之情事，竟疏未注意上開規定，
    貿然迴轉，致後方之告訴人閃避不及，發生擦撞，其駕駛行
    為顯有過失，而告訴人因本案車禍，受有上開傷害，則被告
    前開過失駕駛之行為，與告訴人所受傷害間，具有相當因果
    關係至明。綜上，本案事證明確，被告犯行洵堪認定，應依
    法論科。
二、論罪科刑：
    核被告所為，係犯刑法第284條前段之過失傷害罪。又被告
    於肇事後，於該管公務員發覺犯罪前，在肇事現場向前往處
    理之司法警察坦承為肇事人，嗣並接受裁判之事實，有臺南
    市政府警察局第六分局交通分隊道路交通事故肇事人自首情
    形紀錄表1 張（警卷第35頁）在卷可參，是被告於員警尚不
    知何人犯罪前，坦承其為行為人，合於自首之要件，爰依刑
    法第62條前段之規定，減輕其刑。爰審酌被告為考領有合法
    駕駛執照之人，本應謹慎注意遵守交通規則，以維其他參與
    道路交通者之安全，卻疏未注意，導致本件車禍事故之發生
    ，告訴人並受有一定之傷勢，被告所為自應受有相當之刑事
    非難。惟念及被告事後坦承犯行，犯後態度尚可，兼衡被告
    自陳與妻子同住，高職畢業之智識程度，無業，並酌其於本
    件車禍事故之過失情節、所生損害等一切情狀，量處如主文
    所示之刑，並諭知易科罰金之折算標準。
據上論斷，依刑事訴訟法第273 條之1第1項、第299 條第1項前
段，刑法第284條前段、第62條前段、第41條第1項前段，刑法施
行法第1條之1第1項，判決如主文。
本案經檢察官許家彰提起公訴，檢察官蘇聖涵到庭執行職務。 
中　　華　　民　　國　　110 　年　　12 　　月　 29 　日
                  刑事第八庭  法  官  陳碧玉
以上正本證明與原本無異。
如不服本判決應於收受本判決後20日內向本院提出上訴書狀，並
應敘述具體理由。其未敘述上訴理由者，應於上訴期間屆滿後20
日內向本院補提理由書狀（均須按他造當事人之人數附繕本）「
切勿逕送上級法院」。 
　　　　　　　　　　　　　　　書記官 詹淳涵　　　　　　
中　　華　　民　　國　　110 　年　　12　　月　　29　　日
　　　　　　　　　
附錄本案論罪科刑法條全文：　　　　　　　　　　
中華民國刑法第284條
因過失傷害人者，處1 年以下有期徒刑、拘役或10萬元以下罰金
；致重傷者，處3 年以下有期徒刑、拘役或30萬元以下罰金。